臺灣新北地方法院三重簡易庭民事判決
111年度重簡字第1575號
原      告  吳東軒
被      告  章元成
被      告  章兆祖
被      告  黃稔庭
            
上列當事人間請求侵權行為損害賠償事件，原告提起刑事附帶民
事訴訟（111年度審附民字第334號），經刑事庭裁定移送前來，
於民國111年10月28日言詞辯論終結，本院判決如下：
    主  文
被告應連帶給付原告新臺幣壹拾壹萬參仟伍佰元，及自民國一百
一十一年四月二十三日起至清償日止，按年息百分之五計算之利
息。
原告其餘之訴駁回。
訴訟費用由被告連帶負擔百分之七十五，由原告負擔。
本判決原告勝訴部分得假執行。
    事  實  及  理  由
一、按訴狀送達後，原告不得將原訴變更或追加他訴，但擴張或
    縮減應受判決事項之聲明者，不在此限，民事訴訟法第255
    條第1項第3款定有明文。本件原告起訴時原聲明請求：被告
    應連帶給付原告新臺幣（下同）30萬元，及自起訴狀繕本送
    達翌日起至清償日止，按年息5%計算之法定遲延利息。嗣原
    告於民國111年10月28日當庭變更聲明請求：被告應連帶給
    付原告151,200元，及相同法定遲延利息。此核屬減縮應受
    判決事項之聲明，揆諸首揭規定，應予准許。
二、本件被告經合法通知，均未於言詞辯論期日到場，查無民事
    訴訟法第386條所列各款情事，應准原告之聲請，由其一造
    辯論而為判決，合先敘明。
三、原告起訴主張：原告因與被告黃稔庭有債務糾紛，2人於民
    國110年7月1日11時52分許，在新北市○○區○○○路00號前相遇
    ，原告竟基於傷害之犯意，徒手拉扯被告黃稔庭頭髮，揮打
    其臉部，並將之向後推擠，致被告黃稔庭受有臉部及手肘擦
    傷之傷害。之後，被告黃稔庭撥打電話告知其丈夫即被告章
    元成上情後，被告章元成旋即帶同渠等之兒子即被告章兆祖
    前往上址，詎被告竟共同基於傷害之犯意聯絡，徒手毆打原
    告之頭部、背部、腰部、前胸部、腳部等處，被告黃稔庭另
    以腳踹向原告臀部，被告章元成、章兆祖則另持安全帽揮打
    原告臀部及腿部，致原告受有頭部外傷、臉部擦挫傷、口腔
    擦挫傷、右眼眶挫傷、右側胸及後背挫傷、右髖挫傷、左手
    前臂瘀傷、手部擦挫傷、左膝擦挫傷等傷害，身上之手機、
    眼鏡及穿著之褲子亦受損，原告因此受有下列損害共151,20
    0元，應由被告連帶負損害賠償責任：①受傷就醫支出醫費用
    710元，只請求賠償500元；②手機受損經送修而支出修復費
    用14,700元（含主機板維修、救援資料計4,800元、螢幕更
    換6,000元、手機背蓋更換1,200元，後相機鏡頭更換1,500
    元，USB接口更換1,200元）；③眼鏡受損換新支出15,000元
    ；④長褲破損換新支出1,000元；⑤非財產上之損害即慰撫金1
    20,000元。為此，爰依據侵權行為之法律關係，提起本件訴
    訟，並聲明請求：被告連帶給付原告151,200元，及自起訴
    狀繕本送達翌日起至清償日止，按年息5%計算之法定遲延利
    息等事實。
四、本件原告主張於前開時、地遭被告共同毆打而受傷，身上之
    手機、眼鏡及穿著之褲子亦受損等事實，業據其提出診斷證
    明書、醫療費用收據、手機維修收據、新購眼鏡收據等為證
    ，且被告所為涉犯刑事傷害罪嫌，原告提起告訴後，經臺灣
    新北地方檢察署檢察官以110年度偵字第23352號起訴書提起
    公訴後，被告於本院刑事庭行準備程序中及審理中自白犯傷
    害罪，經本院刑事庭以111年度審訴字第225號刑事判決認被
    告共同犯傷害罪，判處被告章元成、章兆祖各拘役50日，判
    處被告黃稔庭拘役40日，如易科罰金，均以1,000元折算1日
    在案，此經本院調取上開刑事卷宗核閱屬實，並有該刑事判
    決附卷可稽，且依卷附刑案現場照片，可知原告身上之手機
    、眼鏡及穿著之褲子亦本件事故受損。又被告已於相當時期
    受合法之通知，而於言詞辯論期日均不到場，亦未提出準備
    書狀爭執，是堪認原告主張被告構成不法侵害其身體、手機
    、眼鏡及褲子所有權之侵權行為，應負損害賠償責任之事實
    為真實。
五、按因故意或過失，不法侵害他人之權利者，負損害賠償責任
    ；數人共同不法侵害他人之權利者，連帶負損害賠償責任；
    又不法侵害他人之身體或健康者，對於被害人因此喪失或減
    少勞動能力或增加生活上之需要時，應負損害賠償責任；另
    不法侵害他人之身體、健康、名譽、自由、信用、隱私、貞
    操，或不法侵害其他人格法益而情節重大者，被害人雖非財
    產上之損害，亦得請求賠償相當之金額，民法第184條第1項
    前段、第185條第1項前段、第193條第1項及第195條第1項前
    段分別定有明文。本件被告既共同毆打原告成傷並毀損其手
    機、眼鏡及褲子，則原告請求被告連帶負損害賠償責任，洵
    屬有據。茲就原告得請求被告賠償之項目及金額分別審酌如
    下：
（一）醫療費用500元部分：業據原告提出醫療費用收據為證，
      則原告此部分請求，即屬有據。
（二）手機受損後經送修支出修復費用14,700元、眼鏡受損換新
      支出15,000元、長褲破損換新支出1,000元部分：按當事
      人已證明受有損害而不能證明其數額或證明顯有重大困難
      者，法院應審酌一切情況，依所得心證定其數額；又損害
      賠償之訴，原告已證明受有損害，有客觀上不能證明其數
      額或證明顯有重大困難之情事時，如仍強令原告舉證證明
      損害數額，非惟過苛，亦不符訴訟經濟之原則，爰增訂第
      2項，規定此種情形，法院應審酌一切情況，依所得心證
      定其數額，以求公平，此有民事訴訟法第222條第2項明文
      暨其立法理由可參。原告主張其於事故當日身上之手機、
      眼鏡及穿著之褲子亦受損，手機受損後經送修而支出修復
      費用14,700元、眼鏡受損換新支出15,000元、長褲破損換
      新支出1,000元等情，有其提出之手機維修收據、新購眼
      鏡收據及原購買褲子之信用卡消費明細等為證，然原告供
      稱手機是事發前一年半購買的，眼鏡則是事發前2年購買
      ，褲子在事發前數天（依信用卡消費明細際為110年6月30
      日）購買的，可見該原手機、眼鏡並非新品（褲子應可視
      為新品），衡情使用後已有折舊之情形，原告不能請求被
      告以新品或新修材之價格賠償，又本件原告未舉證證明其
      折舊後之金額，爰依民事訴訟法第222條第2項之規定，審
      酌該手機之廠牌種類、性質及相關受損情形等一切情況，
      認原告得請求被告賠償手機、眼鏡受損金額依序以10,000
      元、12,000元，較為合理，褲子則認原告主張之賠償金額
      1,000元，屬合理有據。 
（三）慰撫金12萬元部分：按慰藉金之賠償須以人格權遭遇侵害
      ，使精神上受有痛苦為必要，其核給之標準固與財產上損
      害之計算不同，然非不可斟酌雙方身分資力與加害程度，
      及其他各種情形核定相當之數額（最高法院51年台上字第
      223號判例要旨參照，但本則判例，依據108年1月4日修正
      ，108年7月4日施行之法院組織法第57條之1第2項，其效
      力與未經選編為判例之最高法院裁判相同）。本件原告因
      被告故意傷害行為，致受有前開傷勢，足認其身心受有相
      當之痛苦，則原告請求被告賠償慰撫金，洵屬有據。本院
      審酌原告為碩士畢業，年薪約150萬元，目前任職中華電
      信公司，110年度所得約1,795,246元，名下有坐落新北市
      新店區土地、房屋各1筆、汽車1輛，110年度財產總額約3
      ,163,550元；被告章元成為國中肄業，110年度無所得，
      名下無不動產或其他財產；被告章兆祖為高職畢業，110
      年度無所得，名下無不動產，僅汽車1輛；被告黃稔庭為
      大學畢業，110年度無所得，名下有坐落雲林縣大埤鄉土
      地3筆，110年度財產總額約208,374元，此據原告陳明在
      卷，且有兩造之稅務電子閘門財產所得調件明細表、另酌
      以兩造身分、經濟、社會地位，以及被告實際加害情形，
      造成精神上受損害程度及原告亦出手打被告章元成、黃稔
      庭等一切情狀，認原告請求被告賠償慰撫金12萬元，尚屬
      過高，應核減為9萬元，始為適當。
（四）以上合計，原告得請求被告賠償之損害共113,500元（計
      算式：500元＋10,000元＋12,000元＋1,000元＋9萬元＝113,50
      0元）。　　
六、從而，原告依侵權行為之法律關係，請求被告連帶給付113,
    500元，及自起訴狀繕本送達翌日即111年4月23日起至清償
    日止，按年息5%計算之法定遲延利息，為有理由，應予准許
    ；逾此部分之請求，則無理由，應予駁回。
七、本件原告勝訴部分，係適用簡易程序所為被告敗訴之判決，
    爰依職權宣告假執行。
中　　華　　民　　國　　111 　年　　11　　月　　18　　日
                      法  官  趙義德
以上為正本係照原本作成。
如不服本判決，應於送達後20日內，向本院提出上訴狀並表明上
訴理由，如於本判決宣示後送達前提起上訴者，應於判決送達後
20日內補提上訴理由書（須附繕本）。
中　　華　　民　　國　　111 　年　　11　　月　　18　　日
                      書記官  張裕昌